【裁判字號】    98,簡上,1157
【裁判日期】    981231
【裁判案由】    妨害風化
【裁判全文】
臺灣桃園地方法院刑事判決            98年度簡上字第1157號
上  訴  人
即  被  告  甲○
上列上訴人即被告因妨害風化案件，不服中華民國98年9 月22日
本院98年度桃簡字第2626號第一審刑事簡易判決（聲請簡易判決
處刑書案號：臺灣桃園地方法院檢察署98年度偵字第7271號），
提起上訴，本院管轄之第二審合議庭判決如下：
    主      文
上訴駁回。
甲○緩刑貳年，並應於判決確定之日起壹年內，向公庫支付新臺
幣陸萬元。
    事實及理由
一、本案經本院管轄之第二審合議庭審理結果，認原審以上訴人
    即被告甲○所犯刑法第231條第1項前段之意圖使女子與他人
    為猥褻之行為，而容留以營利罪，判處有期徒刑3 月，如易
    科罰金，以新臺幣（下同）1,000元折算1日，經核其認事用
    法及量刑均無不當，應予維持，並引用原審刑事簡易判決書
    所記載之事實及理由（如附件所示）。
二、上訴人提起本件上訴意旨原係否認犯行，惟於本院審判期日
    坦承原審判決事實，並請求給予緩刑之宣告。惟按，法官於
    有罪判決如何量處罪刑，甚或是否宣告緩刑，均為實體法賦
    予審理法官裁量之刑罰權事項，法官行使此項裁量權，自得
    依據個案情節，參酌刑法第57條所定各款犯罪情狀之規定，
    於法定刑度內量處被告罪刑；除有逾越該罪法定刑或法定要
    件，或未能符合法規範體系及目的，或未遵守一般經驗及論
    理法則，或顯然逾越裁量，或濫用裁量等違法情事之外，並
    不得任意指摘其量刑違法，最高法院80年台非字第473 號、
    75年台上字第7033號、72年台上字第6696號、72年台上字第
    3647號著有判例均可資參照。準此，法官量刑或未諭知緩刑
    ，如非有上揭明顯違法之情事，自不得擅加指摘其違法或不
    當。經查，原審審酌上訴人為圖營利，竟媒介、容留成年女
    子與男客為猥褻之行為，其所為不惟破壞善良風俗，亦敗壞
    社會風氣，誠屬不該，且犯後（於原審時）猶否認犯行，惟
    念及上訴人違法經營色情之時間非長，且查無重大獲利情事
    等一切情狀，量處有期徒刑3 月，並諭知易科罰金之折算標
    準，經核並無不合。執此，原審認事用法並無不當，量刑亦
    屬妥適，上訴人提起本件上訴，為無理由，應予駁回。
三、惟查，上訴人前未曾因故意犯罪而受有期徒刑以上刑之宣告
    ，此有臺灣高等法院被告前案紀錄表1 份附卷足考，其現已
    知所悔悟，亦表示願於判決確定之日起1 年內，支付公庫新
    臺幣（下同）5至6萬元，作為本件之警惕，本院參酌上情，
    足見其乃因一時失慮，致罹刑章，經此偵審程序及刑之宣告
    ，當知所警惕，信無再犯之虞，因認所宣告之刑，以暫不執
    行為適當，爰併予宣告緩刑2 年，及酌量上訴人犯行態樣，
    依刑法第74條第2項第4款規定，命其於判決確定之日起1 年
    內，向公庫支付6 萬元，以導正被告正確之法治觀念，而啟
    自新。
據上論斷，應依刑事訴訟法第455條之1 第1項、第3項、第368條
、第373 條，刑法第74條第1項第1款、第2項第4款，判決如主文
。
本案經檢察官施昱廷、吳佳美到庭執行職務。
中    華    民    國    98    年    12    月    31    日
                  刑事第六庭  審判長法  官  錢建榮
                                    法  官  呂美玲
                                    法  官  黃翊哲
以上正本證明與原本無異。
本件不得上訴。
                                    書記官  高文靜
中    華    民    國    98    年    12    月    31    日

司法院資訊處製作；財團法人民間司法改革基金會備份。
